freedom/Share/tsearch2/fr/french.aff
flag *r:			# verbes 3eme groupe
				# ouvrir/offrir/souffrir et composés

				#ind present
	[VF]RIR			>	-IR,RE
	[VF]RIR			>	-IR,RES
	[VF]RIR			>	-IR,RONS
	[VF]RIR			>	-IR,REZ
	[VF]RIR			>	-IR,RENT

				#imparfait
	[VF]RIR			>	-IR,AIS
	[VF]RIR			>	-IR,AIT
	[VF]RIR			>	-IR,IONS
	[VF]RIR			>	-IR,IEZ
	[VF]RIR			>	-IR,AIENT

				#passé simple
	[VF]RIR			>	-IR,IS
	[VF]RIR			>	-IR,IT
	[VF]RIR			>	-IR,IMES
	[VF]RIR			>	-IR,ITES
	[VF]RIR			>	-IR,IRENT

				#futur simple
	[VF]RIR			>	-IR,IRAI
	[VF]RIR			>	-IR,IRAS
	[VF]RIR			>	-IR,IRONS
	[VF]RIR			>	-IR,IREZ
	[VF]RIR			>	-IR,IRONT

				#subj. imparfait
	[VF]RIR			>	-IR,ISSE
	[VF]RIR			>	-IR,ISSES
	[VF]RIR			>	-IR,ISSIONS
	[VF]RIR			>	-IR,ISSIEZ
	[VF]RIR			>	-IR,ISSENT

				#cond. présent
	[VF]RIR			>	-IR,IRAIS
	[VF]RIR			>	-IR,IRAIT
	[VF]RIR			>	-IR,IRIONS
	[VF]RIR			>	-IR,IRIEZ
	[VF]RIR			>	-IR,IRAIENT

				#participe présent
	[VF]RIR			>	-IR,ANT
	[VF]RIR			>	-IR,ANTE
				#participe passé
	[VF]RIR			>	-IR,ERT
	[VF]RIR			>	-IR,ERTS
	[VF]RIR			>	-IR,ERTE
	[VF]RIR			>	-IR,ERTES


				# fuir/enfuir et ouïr (1ère forme)
				#ind present
	UIR			>	-IR,IS
	UIR			>	-IR,IT
	UIR			>	-IR,YONS
	UIR			>	-IR,YEZ
	UIR			>	-IR,IENT

				#imparfait
	UIR			>	-IR,YAIS
	UIR			>	-IR,YAIT
	UIR			>	-IR,YIONS
	UIR			>	-IR,YIEZ
	UIR			>	-IR,YAIENT

				#passé simple
	UIR			>	-IR,IMES
	UIR			>	-IR,ITES
	UIR			>	-IR,IRENT

				#futur simple
	UIR			>	-IR,IRAI
	UIR			>	-IR,IRAS
	UIR			>	-IR,IRA
	UIR			>	-IR,IRONS
	UIR			>	-IR,IREZ
	UIR			>	-IR,IRONT

				#subj. présent
	UIR			>	-IR,IE
	UIR			>	-IR,IES

				#subj. imparfait
	UIR			>	-IR,ISSE
	UIR			>	-IR,ISSES
	UIR			>	-IR,UISSIONS
	UIR			>	-IR,UISSIEZ
	UIR			>	-IR,UISSENT

				#Cond. présent
	UIR			>	-IR,IRAIS
	UIR			>	-IR,IRAIT
	UIR			>	-IR,IRIONS
	UIR			>	-IR,IRIEZ
	UIR			>	-IR,IRAIENT

				#part. présent
	UIR			>	-IR,YANT
	UIR			>	-IR,YANTE
	UIR			>	-IR,YANTES
				#part. passé
	UIR			>	-IR,I
	UIR			>	-IR,IE
	UIR			>	-IR,IES

				# dormir/endormir
				#ind present
	RMIR			>	-MIR,S 		#je,tu dors
	RMIR			>	-MIR,T		#il dort
	RMIR			>	-IR,ONS		#nous dormons
	RMIR			>	-IR,EZ		#vous dormez
	RMIR			>	-IR,ENT		#ils dorment

				#imparfait
	RMIR			>	-IR,AIS
	RMIR			>	-IR,AIT
	RMIR			>	-IR,IONS
	RMIR			>	-IR,IEZ
	RMIR			>	-IR,AIENT

				#passé simple
	RMIR			>	-IR,IS
	RMIR			>	-IR,IT
	RMIR			>	-IR,IMES
	RMIR			>	-IR,ITES
	RMIR			>	-IR,IRENT

				#futur simple
	RMIR			>	-IR,IRAI
	RMIR			>	-IR,IRAS
	RMIR			>	-IR,IRA
	RMIR			>	-IR,IRONS
	RMIR			>	-IR,IREZ
	RMIR			>	-IR,IRONT

				#subjonctif présent
	RMIR			>	-IR,E
	RMIR			>	-IR,ES

				#subjonctif imparfait
	RMIR			>	-IR,ISSE
	RMIR			>	-IR,ISSES
	RMIR			>	-IR,ISSIONS
	RMIR			>	-IR,ISSIEZ
	RMIR			>	-IR,ISSENT

				#conditionnel présent
	RMIR			>	-IR,IRAIS
	RMIR			>	-IR,IRAIT
	RMIR			>	-IR,IRIONS
	RMIR			>	-IR,IRIEZ
	RMIR			>	-IR,IRAIENT

				#participes
	RMIR			>	-IR,ANT
	RMIR			>	-IR,ANTE
	RMIR			>	-IR,ANTES
	RMIR			>	-IR,I
	RMIR			>	-IR,IE
	RMIR			>	-IR,IES


				# mentir, sentir, partir, se repentir
				#ind present
	[^E]TIR			>	-TIR,S
	[^E]TIR			>	-TIR,T
	[^E]TIR			>	-TIR,TONS
	[^E]TIR			>	-TIR,TEZ
	[^E]TIR			>	-TIR,TENT

				#imparfait
	[^E]TIR			>	-TIR,TAIS
	[^E]TIR			>	-TIR,TAIT
	[^E]TIR			>	-TIR,TIONS
	[^E]TIR			>	-TIR,TIEZ
	[^E]TIR			>	-TIR,TAIENT

				#passé simple
	[^E]TIR			>	-TIR,TIS
	[^E]TIR			>	-TIR,TIT
	[^E]TIR			>	-TIR,TIMES
	[^E]TIR			>	-TIR,TITES
	[^E]TIR			>	-TIR,TIRENT

				#futur simple
	[^E]TIR			>	-TIR,TIRAI
	[^E]TIR			>	-TIR,TIRAS
	[^E]TIR			>	-TIR,TIRA
	[^E]TIR			>	-TIR,TIRONS
	[^E]TIR			>	-TIR,TIREZ
	[^E]TIR			>	-TIR,TIRONT

				#subjonctif présent
	[^E]TIR			>	-TIR,TE
	[^E]TIR			>	-TIR,TES
				#subjonctif imparfait
	[^E]TIR			>	-TIR,TISSE
	[^E]TIR			>	-TIR,TISSES
	[^E]TIR			>	-TIR,TISSIONS
	[^E]TIR			>	-TIR,TISSIEZ
	[^E]TIR			>	-TIR,TISSENT

				#conditionnel
	[^E]TIR			>	-TIR,TIRAIS
	[^E]TIR			>	-TIR,TIRAIT
	[^E]TIR			>	-TIR,TIRIONS
	[^E]TIR			>	-TIR,TIRIEZ
	[^E]TIR			>	-TIR,TIRAIENT

				#participe
	[^E]TIR			>	-TIR,TANT
	[^E]TIR			>	-TIR,TI
	[^E]TIR			>	-TIR,TIS
	[^E]TIR			>	-TIR,TIE
	[^E]TIR			>	-TIR,TIES

				# verbes en -quérir
				#ind present
	QUERIR			>	-ERIR,IERS
	QUERIR			>	-ERIR,IERT
	QUERIR			>	-ERIR,ERONS
	QUERIR			>	-ERIR,EREZ
	QUERIR			>	-ERIR,IERENT
				#ind imparfait
	QUERIR			>	-ERIR,ERAIS
	QUERIR			>	-ERIR,ERAIT
	QUERIR			>	-ERIR,ERIONS
	QUERIR			>	-ERIR,ERIEZ
	QUERIR			>	-ERIR,ERAIENT
				#passé simple
	QUERIR			>	-ERIR,IS
	QUERIR			>	-ERIR,IT
	QUERIR			>	-ERIR,IMES
	QUERIR			>	-ERIR,ITES
	QUERIR			>	-ERIR,IRENT
				#futur simple
	QUERIR			>	-ERIR,ERRAI
	QUERIR			>	-ERIR,ERRAS
	QUERIR			>	-ERIR,ERRA
	QUERIR			>	-ERIR,ERRONS
	QUERIR			>	-ERIR,ERREZ
	QUERIR			>	-ERIR,ERRONT
				#subjonctif présent
	QUERIR			>	-ERIR,IERE
	QUERIR			>	-ERIR,IERES
				#subjonctif imparfait
	QUERIR			>	-ERIR,ISSE
	QUERIR			>	-ERIR,ISSES
	QUERIR			>	-ERIR,ISSIONS
	QUERIR			>	-ERIR,ISSIEZ
	QUERIR			>	-ERIR,ISSENT
				#conditionnel
	QUERIR			>	-ERIR,ERRAIS
	QUERIR			>	-ERIR,ERRAIT
	QUERIR			>	-ERIR,ERRIONS
	QUERIR			>	-ERIR,ERRAIENT
				#participes
	QUERIR			>	-ERIR,ERANT
	QUERIR			>	-ERIR,ISE
	QUERIR			>	-ERIR,ISES
	QUERIR			>	-ERIR,ERRIEZ

				# verbes en -venir
				#ind present
	VENIR			>	-ENIR,IENS
	VENIR			>	-ENIR,IENT
	VENIR			>	-ENIR,ENONS
	VENIR			>	-ENIR,ENEZ
	VENIR			>	-ENIR,IENNENT

				#imparfait
	VENIR			>	-ENIR,ENAIS
	VENIR			>	-ENIR,ENAIT
	VENIR			>	-ENIR,ENIONS
	VENIR			>	-ENIR,ENIEZ
	VENIR			>	-ENIR,ENAIENT

				#passé simple
	VENIR			>	-ENIR,INS
	VENIR			>	-ENIR,INT
	VENIR			>	-ENIR,INMES
	VENIR			>	-ENIR,INTES
	VENIR			>	-ENIR,INRENT

				#futur simple
	VENIR			>	-ENIR,IENDRAI
	VENIR			>	-ENIR,IENDRAS
	VENIR			>	-ENIR,IENDRA
	VENIR			>	-ENIR,IENDREZ
	VENIR			>	-ENIR,IENDRONT

				#subj. présent
	VENIR			>	-ENIR,IENNE
	VENIR			>	-ENIR,IENNES
				#subj. imparfait
	VENIR			>	-ENIR,INSSE
	VENIR			>	-ENIR,INSSE
	VENIR			>	-ENIR,INSSIONS
	VENIR			>	-ENIR,INSSIEZ
	VENIR			>	-ENIR,INSSENT

				#conditionnel
	VENIR			>	-ENIR,INDRAIS
	VENIR			>	-ENIR,INDRAIT
	VENIR			>	-ENIR,INDRIONS
	VENIR			>	-ENIR,INDRIEZ
	VENIR			>	-ENIR,INDRAIENT

				#participes
	VENIR			>	-ENIR,ENANT
	VENIR			>	-ENIR,ENU
	VENIR			>	-ENIR,ENUS
	VENIR			>	-ENIR,ENUE
	VENIR			>	-ENIR,ENUES

				#verbes en -cueillir
				#ind present
	CUEILLIR		>	-IR,E
	CUEILLIR		>	-IR,ES
	CUEILLIR		>	-IR,ONS
	CUEILLIR		>	-IR,EZ
	CUEILLIR		>	-IR,ENT

				#imparfait
	CUEILLIR		>	-IR,AIS
	CUEILLIR		>	-IR,AIT
	CUEILLIR		>	-IR,IONS
	CUEILLIR		>	-IR,IEZ
	CUEILLIR		>	-IR,AIENT

				#passé simple
	CUEILLIR		>	-IR,IS
	CUEILLIR		>	-IR,IT
	CUEILLIR		>	-IR,IMES
	CUEILLIR		>	-IR,ITES
	CUEILLIR		>	-IR,IRENT

				#futur simple
	CUEILLIR		>	-IR,ERAI
	CUEILLIR		>	-IR,ERAS
	CUEILLIR		>	-IR,ERA
	CUEILLIR		>	-IR,ERONS
	CUEILLIR		>	-IR,EREZ
	CUEILLIR		>	-IR,ERONT

				#subjonctif imparfait
	CUEILLIR		>	-IR,ISSE
	CUEILLIR		>	-IR,ISSES
	CUEILLIR		>	-IR,ISSIONS
	CUEILLIR		>	-IR,ISSIEZ
	CUEILLIR		>	-IR,ISSENT

				#conditionnel
	CUEILLIR		>	-IR,ERAIS
	CUEILLIR		>	-IR,ERAIT
	CUEILLIR		>	-IR,ERIONS
	CUEILLIR		>	-IR,ERIEZ
	CUEILLIR		>	-IR,ERAIENT

				#participes
	CUEILLIR		>	-IR,ANT
	CUEILLIR		>	-IR,I
	CUEILLIR		>	-IR,IE
	CUEILLIR		>	-IR,IES

				# verbes en -ouillir

				#ind present
	OUILLIR			>	-ILLIR,S
	OUILLIR			>	-ILLIR,T
	OUILLIR			>	-IR,ONS
	OUILLIR			>	-IR,EZ
	OUILLIR			>	-IR,ENT

				#ind imparfait
	OUILLIR			>	-IR,AIS
	OUILLIR			>	-IR,AIT
	OUILLIR			>	-IR,IONS
	OUILLIR			>	-IR,IEZ
	OUILLIR			>	-IR,AIENT

				#passé simple
	OUILLIR			>	-IR,IS
	OUILLIR			>	-IR,IT
	OUILLIR			>	-IR,IMES
	OUILLIR			>	-IR,ITES
	OUILLIR			>	-IR,IRENT

				#futur simple
	OUILLIR			>	-IR,IRAI
	OUILLIR			>	-IR,IRAS
	OUILLIR			>	-IR,IRA
	OUILLIR			>	-IR,IRONS
	OUILLIR			>	-IR,IREZ
	OUILLIR			>	-IR,IRONT

				#subjonctif
	OUILLIR			>	-IR,E
	OUILLIR			>	-IR,ES

	OUILLIR			>	-IR,ISSE
	OUILLIR			>	-IR,ISSES
	OUILLIR			>	-IR,IT
	OUILLIR			>	-IR,ISSIONS
	OUILLIR			>	-IR,ISSIEZ
	OUILLIR			>	-IR,ISSENT

				#conditionnel
	OUILLIR			>	-IR,IRAIS
	OUILLIR			>	-IR,IRAIT
	OUILLIR			>	-IR,IRIONS
	OUILLIR			>	-IR,IRIEZ
	OUILLIR			>	-IR,IRAIENT

				#participes
	OUILLIR			>	-IR,ANT
	OUILLIR			>	-IR,I
	OUILLIR			>	-IR,IE
	OUILLIR			>	-IR,IES
				# vêtir,dévêtir et revêtir
				#ind present

#irr. mourir
